【裁判字號】    90,軍上,18
【裁判日期】    900814
【裁判案由】    逃亡
【裁判全文】
臺灣高等法院高雄分院刑事判決    九十年度軍上字第一八號
    上  訴  人
    即  被  告  甲○○
右上訴人因逃亡案件，不服國防部高等軍事法院高雄分院中華民國九十年六月六日第
二審判決（九十年高判字第四十號，起訴案號：國防部南部地方軍事法院檢察署九十
年平訴(一)字第一七五號）提起上訴，本院判決如左：
    主  文
上訴駁回。
    理  由
一、按軍事審判法第一百八十一條第五項之規定，被告不服高等軍事法院宣告有期徒
    刑之上訴判決者，得以判決違背法令為理由，向高等法院提起上訴。是被告向高
    等法院提起上訴，應以高等軍事法院宣告有期徒刑之上訴判決，違背法令為理由
    ，係屬法定要件，如上訴理由狀並未依據卷內訴訟資料，具體指摘原判決不適用
    何種法則或如何適用不當，或所指原判決違法情事，顯與法律規定得為提起上訴
    理由之違法情形不相適合時，均應認其上訴違背法律上之程式，予以駁回。
二、上訴意旨略以：被告甲○○於九十年三月十五日十七時休假，應於同年三月二十
    日十七時三十分返營休假，卻遲至同年三月二十七日十五時二十五分始返營，被
    告此次逾假原因，係因父親林榮朝於八十九年四月十五日離家迄今未歸，而其父
    積欠債務，其母張雪玉又無工作，一弟一妹尚在學，均無法解決是項債務問題，
    導致債權人黃金能狀告地方法院，被告住所已遭查封，導致被告整日憂心，卻因
    兵役在身，而返家後面對家庭困境，情緒低落狀況所造成，情堪憐憫，而被告於
    返營後深感悔悟，除甘心接受隊上處分禁閉二十五日，之後在工作及生活言行舉
    止均能主動積極循規蹈矩，深獲長官肯定，為此請求撤銷原審判決發回更審，期
    給予自新的機會云云。
三、本件原審維持第一審判決，認被告係海軍灘勤工程大隊一兵，入伍前（八十七年
    八月十六日入伍）於八十六年間有二次竊盜前科，其中一次竊盜罪，經臺灣台北
    地方法院判處有期徒刑六月，緩刑五年確定，嗣撤銷前竊盜罪之緩刑宣告，二罪
    接續執行，於八十八年七月二十七日假釋出監，至八十八年九月二十七日假釋期
    滿。回役後，於九十年三月十五日十七時許，自臺灣駐地休假離營，應於同年月
    二十日十七時許三十分收假返營，據其竟以處理家中債務為由，逾假潛逃在外，
    迨九十年三月二十七日十五時二十五分許，始由舅舅陪同返營投案等犯行，業據
    被告坦白承認，並經證人該管代理大隊長張智政少校到庭，就被告逾假潛逃之事
    實結證屬實，另尚有被告請輪休假報告單乙紙附卷可佐，是被告犯罪事證明確，
    足以認定。並就被告於原審上訴理由所陳因其父欠有債務，且已離家出走，而目
    前之住所又遭法院查封，故身心均承受極大壓力，以致逃亡，惟犯後已深知悔悟
    ，請從輕量刑等情，於判決理由中敘明並非屬離役之「正當事由」，予以指駁，
    並審酌被告於到案後坦承犯行及已知悔悟等一切情狀，認第一審判決量處被告有
    期徒刑八月，核無不合，因而駁回被告於原審之上訴。
四、經核原審判決之形式上觀察，並無任何違背法令之處，量刑亦未逾越法定刑度，
    尚不得遽指為違法。上訴意旨未具體指摘原判決有何違背法令之處，僅請求撤銷
    原審判決發回更審，給予自新的機會，難謂已符合前揭上訴高等法院之要件，其
    上訴違背法律上之程式，應予駁回。
據上論斷，應依軍事審判法第二百零六條第一項條、刑事訴訟法第三百九十五條前段
之規定，判決如主文。
中  華    民    國      九十      年       八       月     十四   日
                              臺灣高等法院高雄分院刑事第六庭
                                  審判長法官  王憲義
                                        法官  陳啟造
                                        法官  張意聰
右正本證明與原本無異。
不得上訴。
                                      書記官  王婉蓉
中    華    民    國      九十      年       八       月    十六    日
                                                                    Ｄ


司法院資訊處製作；財團法人民間司法改革基金會備份。
